en: Home & Garden > Kitchen & Dining > Tableware: Coffee & Tea Sets; Coffee Servers & Teapots; Condiment Shakers; Dinnerware; Drinkware; Flatware; Serveware; Serveware Accessories; Tablecloth Clips & Weights; Trivets
hu: Otthon és kert > Konyha és étkező > Asztali edények: Kávé- és teakészletek; Kávéfelszolgálók és teáskannák; Fűszerszórók; Étkészlet; Italkészletek; Evőeszközök; Felszolgálók; Felszolgálókiegészítők; Abroszkapcsok és súlyok; Edényalátétek
hr-HR: Dom i vrt > Kuhinja i blagovaonica > Stolni pribor: Kompleti za kavu i čaj; Poslužavnici za kavu i čajnici; Posude za umake; Posuđe za jelo; Čaše; Pribor za jelo; Posuđe za posluživanje; Pribor za posuđe za posluživanje; Kopče i utezi za stolnjake; Podlošci
el: Σπίτι & κήπος > Κουζίνα & τραπεζαρία > Επιτραπέζια σκεύη σερβιρίσματος: Σετ καφέ & τσαγιού; Σερβίτσια καφέ & τσαγιέρες; Δοχεία μπαχαρικών; Σερβίτσια φαγητού; Εξοπλισμός ποτηριών; Μαχαιροπήρουνα; Σκεύη σερβιρίσματος; Αξεσουάρ σερβιρίσματος; Κλιπ και βαρίδια τραπεζομάντηλου; Τρίποδα κουζίνας/βάσεις εναπόθεσης για γαβάθες
cs: Dům a zahrada > Kuchyně a jídelny > Stolní nádobí: Kávové a čajové sety; Kávové servisy a konvice na čaj; Kořenky; Nádobí; Nádoby na nápoje; Příbory; Jídelní servisy; Jídelní servis – příslušenství; Závaží a svorky na ubrusy; Trojnožky
zh-TW: 居家和庭園 > 廚房與餐廳 > 餐具: 咖啡杯/茶杯組; 咖啡壺/茶壺; 調味調理罐; 餐具套組; 飲用杯具; 扁平餐具; 餐具器皿; 上菜碗盤; 桌布固定夾/重力夾; 隔熱架
pt-PT: Casa e jardim > Cozinha e refeições > Louça de mesa: Conjuntos de café e chá; Jarros de café e Bules de chá; Frascos para especiarias; Serviços de jantar; Copos e similares; Talheres; Loiça para servir; Acessórios de servir; Clipes e pesos para toalha de mesa; Bases
sk-SK: Dom a záhrada > Kuchyňa a jedáleň > Stolový riad: Kávové a čajové súpravy; Kávové konvice a čajníky; Koreničky; Jedálenský riad; Poháre; Príbory; Servírovací riad; Príslušenstvo k servírovaciemu riadu; Spony a závažia na obrusy; Trojnožky
nl: Huis en tuin > Keuken en eetkamer > Servies en bestek: Koffie- en theestellen; Koffie- en theepotten; Specerijshakers; Etensborden; Glazen; Bestek; Serviesgoed; Accessoires voor serveergoed; Klemmen en gewichtjes voor tafelkleden; Tafelonderzetters
fi: Koti ja puutarha > Keittiö ja ruokailu > Astiat: Kahvi- ja teesetit; Kahvi- ja teepannut; Maustesirottimet; Ruokailuastiat; Juoma-astiat; Ruokailuvälineet; Tarjoiluastiat; Tarjoiluastioiden lisätarvikkeet; Pöytäliinaklipsit ja -painot; Pannunaluset
fr: Maison et jardin > Arts de la table et arts culinaires > Arts de la table: Services à thé ou à café; Cafetières et théières; Shaker à condiments; Vaisselle de table; Articles de boisson; Couverts; Vaisselle de service; Accessoires de service; Pinces et poids de nappes; Dessous de plat
bg-BG: Дом и градина > Кухня и трапезария > Посуда за хранене: Сервизи за кафе и чай; Канички за кафе и чайници; Бурканчета за ръсене на подправки; Сервизи за вечеря; Съдове за напитки; Прибори за хранене; Прибори за сервиране; Аксесоари за прибори за сервиране; Щипки и тежести за покривки за маса; Подложки
sv: Hem och trädgård > Kök och matsal > Serviser: Kaffe- och teserviser; Kaffekannor och tekannor; Kryddströare; Tallrikar och bordsserviser; Glas och karaffer; Matbestick; Serveringsfat och skålar; Tillbehör för matservering; Dukclips och -vikter; Karottunderlägg
ro-RO: Casă și grădină > Bucătărie și sufragerie > Veselă: Seturi de cafea și ceai; Carafe pentru cafea și ceainice; Recipiente pentru condimente; Veselă; Căni și pahare; Farfurii întinse; Articole pentru servit; Accesorii pentru servit; Cleme și greutăți pentru fețe de masă; Pirostrii
tr: Ev ve Bahçe > Mutfak ve Yemek > Sofra Takımları: Kahve ve Çay Takımları; Kahve Servisleri ve Çaydanlıklar; Tuzluk ve Biberlikler; Yemek Takımları; Bardak Takımları; Çatal Bıçaklar; Servis Takımları; Servis Takımı Aksesuarları; Masa Örtüsü Klipsleri ve Ağırlıkları; Sacayağı
vi: Nhà và vườn > Phòng bếp và phòng ăn > Đồ dùng trên bàn ăn: Bộ pha trà và cà phê; Ấm trà và đồ pha cà phê; Lọ gia vị; Đồ dùng ăn tối; Đồ đựng đồ uống; Đồ dẹt để bàn ăn; Đồ phục vụ ăn uống; Phụ kiện bàn ăn; Kẹp và chặn khăn trải bàn; Giá ba chân
ko: 가정/원예 용품 > 주방/식탁 > 식탁용 식기류: 커피/다기 세트; 커피서버/티포트; 조미료 셰이커; 식기; 음료 용기; 수저류; 서빙용품; 서빙용 부대용품; 식탁보 고정 핀/추; 받침
ja: ホーム・ガーデン > キッチン・ダイニング > テーブルウェア: コーヒーカップ・ティーカップセット; コーヒーサーバー・ティーポット; 調味料シェーカー; 食器; グラス・カップ; 箸・カトラリー; 大皿・取り分け用食器; 大皿・取り分け用食器小物; テーブルクロス用クリップ・ウェイト; 鍋敷き
zh-CN: 家居与园艺 > 厨房/餐厅 > 餐具: 咖啡/茶具套装; 咖啡壶和茶壶; 调料瓶; 餐具器皿; 饮具; 刀/叉/匙等; 餐桌用具; 餐桌用具配件; 桌布夹子; 锅垫/隔热垫
it: Casa e giardino > Cucina e pranzo > Stoviglie: Set per caffè e tè; Caraffe da caffè e teiere; Shaker per condimenti; Stoviglie da cena; Bicchieri; Posate; Piatti da portata; Accessori per piatti da portata; Clip e fermi per tovaglie; Sottopentole
sl-SI: Dom in vrt > Kuhinja in jedilnica > Namizni pribor: Kompleti za kavo in čaj; Vrči za kavo in čajniki; Posipalci za začimbe; Jedilni servisi; Kozarci; Jedilni pribor; Servirna posoda; Dodatki za servirno posodo; Sponke in uteži za namizne prte; Podstavki za vročo posodo
da: Hjem og have > Køkken og spisestue > Service og bestik: Kaffe- og testel; Kaffe- og tekander; Krydderibøsser; Spisestel; Glas og kopper; Spisebestik; Serveringsfade og -skåle; Serveringsfade og -skåle – tilbehør; Clips og vægte til duge; Bordskånere med ben
de: Heim & Garten > Küche & Esszimmer > Tafelgeschirr: Kaffee- & Teeservices; Kaffee- & Teekannen; Gewürzstreuer; Geschirr; Trinkgefäße; Tischbestecke; Servierware; Servierbesteck; Klemmen & Gewichte für Tischdecken; Topfuntersetzer
es: Casa y jardín > Cocina y comedor > Utensilios de mesa: Juegos de café y té; Cafeteras y teteras; Recipientes para condimentos; Vajilla; Cristalería; Cubiertos; Utensilios de servir; Accesorios para utensilios de servir; Pesos y pinzas para manteles; Apartadores
nb: Hjem og hage > Kjøkken og spiserom > Borddekning: Kaffe- og tesett; Kaffeservering og tekanner; Tilbehørsbøsser; Middagsservise; Glass og kopper; Bestikk; Serveringsservise; Serveringstilbehør; Borddukklyper og -vekter; Gryteunderlag
th: บ้านและสวน > ห้องครัวและการรับประทานอาหาร > เครื่องใช้บนโต๊ะอาหาร: ชุดชากาแฟ; ที่เสิร์ฟกาแฟและกาน้ำชา; ขวดใส่เครื่องปรุง; อุปกรณ์สำหรับมื้ออาหาร; อุปกรณ์สำหรับเครื่องดื่ม; อุปกรณที่ใช้บนโต๊ะอาหาร; อุปกรณ์เสิร์ฟอาหาร; อุปกรณ์ที่ใช้เสิร์ฟ; ที่ถ่วงและที่หนีบผ้าปูโต๊ะ; อุปกรณ์รองจาน
lt-LT: Namai ir sodas > Virtuvė ir valgomasis > Stalo reikmenys: Kavos ir arbatos rinkiniai; Kavinukai ir arbatinukai; Prieskonių barstytuvai; Indai; Gėrimų indai; Stalo įrankiai; Maisto serviravimo reikmenys; Maisto serviravimo reikmenų priedai; Staltiesių segtukai ir svareliai; Padėkliukai karštiems indams
ru: Дом и сад > Кухня и сервировка стола > Столовая посуда и предметы сервировки: Кофейные и чайные сервизы; Кофейники и заварочные чайники; Солонки, перечницы и баночки для других приправ; Тарелки и миски; Посуда для напитков; Столовые приборы; Предметы сервировки; Аксессуары для предметов сервировки; Зажимы и утяжелители для скатертей; Подставки под горячее
pl: Dom i ogród > Kuchnia i jadalnia > Zastawy stołowe: Komplety herbaciane i kawowe; Serwisy do kawy i imbryki; Dozowniki do przypraw; Zastawy obiadowe; Naczynia do napojów; Sztućce; Naczynia do serwowania żywności; Akcesoria do naczyń do serwowania żywności; Klipsy i obciążniki do obrusów; Trójnogi
pt-BR: Casa e jardim > Produtos de cozinha e aparelhos de jantar > Utensílios para mesa: Conjuntos de café e chá; Bules de café e chá; Porta-condimentos; Aparelho de jantar; Utensílios para bebidas; Louça rasa; Utensílios para servir; Acessórios para servir; Clipes e pesos para toalha de mesa; Tripés